---
title: "mercado_capitales_corte2"
author: "Juan Grimaldos"
date: "`r Sys.Date()`"
output: word_document
---

```{r setup, include=FALSE}
knitr::opts_chunk$set(echo = TRUE)
```

# importacion de paquetes

```{r}
library(xts)
library(ggplot2)
library(quantmod)
library(dplyr)
library(magrittr)
library(plotly)
```

# test 

```{r}
library(readxl)
topix <- read_excel("C:/Users/POWER/OneDrive - unimilitar.edu.co/Trabajos/Semestre 9/mercap_2do_corte.xlsx", 
    sheet = "TOPIX_datos", range = "E1:F1038")
topix <- as.data.frame(topix)
topix$Fecha <- as.Date(format(topix$Fecha, "%Y-%m-%d"))
topix_xts <- as.xts(topix[,2], order.by = topix$Fecha)

chartSeries(topix_xts, TA=NULL)
```
```{r}

autoplot(topix_xts, geom = "line")
```

# settings
define custome theme

```{r}
# Define custom theme
my_theme <- function() {
  theme_bw() +
  theme(
    )
}
```

cuando no esté en la api de yahoo finance
importación de datos del siguiente <https://mx.investing.com/indices/topix-historical-data>[link]
```{r}
library(readxl)
colcap <- read_excel("data/mercap_2do_corte.xlsx", 
    sheet = "colcap COLCAP", range = "A1:B1044")
colcap <- as.data.frame(colcap)
colcap$Fecha <- as.Date(format(colcap$Fecha, "%Y-%m-%d"))
```


```{r}
nikkei %>% 
  filter(Fecha >= as.Date("2022-12-30") & Fecha <= as.Date("2023-01-01")) %>% 
  summarise(avg_value = mean(Cierre), max_value = max(Cierre), min_value = min(Cierre))
```


promedios 
```{r}
nikkei %>% 
  filter(Fecha > as.Date("2023-01-01")) %>% 
  summarise(avg_value = mean(Cierre), max_value = max(Cierre), min_value = min(Cierre))
```
```{r}
nikkei %>% 
  filter(Cierre == 30670)
```


# Indices Juanes
## TOPIX index
importación de datos del siguiente <https://mx.investing.com/indices/topix-historical-data>[link]
```{r}
library(readxl)
topix <- read_excel("data/mercap_2do_corte.xlsx", 
    sheet = "TOPIX_datos", range = "E1:F1038")
topix <- as.data.frame(topix)
topix$Fecha <- as.Date(format(topix$Fecha, "%Y-%m-%d"))
```

grafica para analizar, es mejor correr en la consola para suar el Viewer de RStudio 
```{r}
library(plotly)
fig <- plot_ly(topix, type = 'scatter', mode = 'lines')%>%
  add_trace(x = ~Fecha, y = ~Cierre)%>%
  layout(showlegend = F)
fig <- fig %>%
  layout(
         xaxis = list(zerolinecolor = '#ffff',
                      zerolinewidth = 2,
                      gridcolor = 'ffff'),
         yaxis = list(zerolinecolor = '#ffff',
                      zerolinewidth = 2,
                      gridcolor = 'ffff'),
         plot_bgcolor='#e5ecf6', width = 900)


fig
detach("package:plotly", unload = TRUE)
```

grafica para exportar 
```{r}
topix %>% 
  ggplot(mapping = aes(x = Fecha, y = Cierre)) +
  my_theme()+
  geom_line() +
  scale_y_continuous(breaks = seq(1000, 2500, by = 100))+
  scale_x_date(date_breaks = "6 month", date_labels = "%b %y")+
  geom_vline(xintercept = as.Date("2020-01-27"), color = "blue", linetype="longdash") +
  geom_vline(xintercept = as.Date("2021-01-27"), color = "blue", linetype="longdash") +
  labs(x ="", 
       y="TOPIX", 
       caption = "Fuente: Datos de Investopedia, elaboración propia")+
  annotate(geom = "text", x = as.Date("2019-08-27"), y = 1900, label = "Pre-COVID") +
  annotate(geom = "text", x = as.Date("2020-08-27"), y = 1900, label = "COVID") +
  annotate(geom = "text", x = as.Date("2022-08-27"), y = 1600, label = "post-COVID") +
  geom_label(data = topix %>% filter(Fecha == as.Date("2020-01-27")), 
             aes(label = Cierre), 
             size = 3, 
             color = "black", 
             fontface = "bold",
             nudge_y = 100
             )+
    geom_label(data = topix %>% filter(Fecha == as.Date("2021-09-14")), 
             aes(label = Cierre), 
             size = 3, 
             color = "black", 
             fontface = "bold",
             nudge_y = 50
             )+
      geom_label(data = topix %>% filter(Fecha == as.Date("2020-03-16")), 
             aes(label = Cierre), 
             size = 3, 
             color = "black", 
             fontface = "bold",
             nudge_y = -25,
             nudge_x = 25
             )
```


## FTSE 100

importación de datos con quantmond 
```{r}
getSymbols("^FTSE", src = "yahoo", from = "2019-01-01", periodicity = "daily")
ftse <- data.frame(date=index(FTSE), coredata(FTSE))
ftse <- ftse[, c("date", "FTSE.Close")]
colnames(ftse) <- c("Fecha", "Cierre")
ftse$Cierre <- round(ftse$Cierre, digits = 0)
```

grafica para analizar, es mejor correr en la consola para suar el Viewer de RStudio 
```{r}
library(plotly)
fig <- plot_ly(ftse, type = 'scatter', mode = 'lines')%>%
  add_trace(x = ~Fecha, y = ~Cierre)%>%
  layout(showlegend = F)
fig <- fig %>%
  layout(
         xaxis = list(zerolinecolor = '#ffff',
                      zerolinewidth = 2,
                      gridcolor = 'ffff'),
         yaxis = list(zerolinecolor = '#ffff',
                      zerolinewidth = 2,
                      gridcolor = 'ffff'),
         plot_bgcolor='#e5ecf6', width = 900)


fig
detach("package:plotly", unload = TRUE)
```


```{r}
ftse %>% 
  ggplot(mapping = aes(x = Fecha, y =Cierre)) +
  my_theme()+
  geom_line() +
  scale_y_continuous(breaks = seq(5000, 8100, by = 500))+
  scale_x_date(date_breaks = "6 month", date_labels = "%b %y")+
  geom_vline(xintercept = as.Date("2020-01-27"), color = "blue", linetype="longdash") +
  geom_vline(xintercept = as.Date("2021-01-27"), color = "blue", linetype="longdash") +
  labs(x ="", 
       y="FTSE 100", 
       caption = "Fuente: Datos de Yahoo Finance, elaboración propia.")+
  annotate(geom = "text", x = as.Date("2019-06-20"), y = 6800, label = "Pre-COVID") +
  annotate(geom = "text", x = as.Date("2020-08-12"), y = 6800, label = "COVID") +
  annotate(geom = "text", x = as.Date("2022-03-27"), y = 6000, label = "post-COVID")+
    geom_label(data = ftse %>% filter(Fecha == as.Date("2019-07-30")), 
             aes(label = Cierre), 
             size = 3, 
             color = "black", 
             fontface = "bold",
             nudge_y = 100,
             nudge_x = -50
             )+
    geom_label(data = ftse %>% filter(Fecha == as.Date("2020-03-23")), 
             aes(label = Cierre), 
             size = 3, 
             color = "black", 
             fontface = "bold",
             nudge_y = 50,
             nudge_x = 75
             )+
      geom_label(data = ftse %>% filter(Fecha == as.Date("2023-01-16")), 
             aes(label = Cierre), 
             size = 3, 
             color = "black", 
             fontface = "bold",
             nudge_y = 150,
             nudge_x = -30
             )
```


## DJA
importación de datos con quantmond 
```{r}
getSymbols("^DJI", src = "yahoo", from = "2019-01-01", periodicity = "daily")
dja <- data.frame(date=index(DJI), coredata(DJI))
dja <- dja[, c("date", "DJI.Close")]
colnames(dja) <- c("Fecha", "Cierre")
dja$Cierre <- round(dja$Cierre, digits = 0)
```

grafica para analizar, es mejor correr en la consola para suar el Viewer de RStudio 
```{r}
library(plotly)
fig <- plot_ly(dja, type = 'scatter', mode = 'lines')%>%
  add_trace(x = ~Fecha, y = ~Cierre)%>%
  layout(showlegend = F)
fig <- fig %>%
  layout(
         xaxis = list(zerolinecolor = '#ffff',
                      zerolinewidth = 2,
                      gridcolor = 'ffff'),
         yaxis = list(zerolinecolor = '#ffff',
                      zerolinewidth = 2,
                      gridcolor = 'ffff'),
         plot_bgcolor='#e5ecf6', width = 900)


fig
detach("package:plotly", unload = TRUE)
```


```{r}
dja %>% 
  ggplot(mapping = aes(x = Fecha, y =Cierre)) +
  my_theme()+
  geom_line() +
  scale_y_continuous(breaks = seq(17000, 38000, by = 5000))+
  scale_x_date(date_breaks = "6 month", date_labels = "%b %y")+
  geom_vline(xintercept = as.Date("2020-01-27"), color = "blue", linetype="longdash") +
  geom_vline(xintercept = as.Date("2021-01-27"), color = "blue", linetype="longdash") +
  labs(x ="", 
       y="DJI", 
       caption = "Fuente: Datos de Yahoo Finance, elaboración propia.")+
  annotate(geom = "text", x = as.Date("2019-07-30"), y = 22000, label = "Pre-COVID") +
  annotate(geom = "text", x = as.Date("2020-08-12"), y = 22000, label = "COVID") +
  annotate(geom = "text", x = as.Date("2022-03-27"), y = 22000, label = "post-COVID")+
    geom_label(data = dja %>% filter(Fecha == as.Date("2019-12-27")), 
             aes(label = Cierre), 
             size = 3, 
             color = "black", 
             fontface = "bold",
             nudge_y = 300,
             nudge_x = 0
             )+
    geom_label(data = dja %>% filter(Fecha == as.Date("2020-03-23")), 
             aes(label = Cierre), 
             size = 3, 
             color = "black", 
             fontface = "bold",
             nudge_y = 50,
             nudge_x = 0
             )+
      geom_label(data = dja %>% filter(Fecha == as.Date("2021-12-29")), 
             aes(label = Cierre), 
             size = 3, 
             color = "black", 
             fontface = "bold",
             nudge_y = 150,
             nudge_x = -30
             )+
      geom_label(data = dja %>% filter(Fecha == as.Date("2022-08-12")), 
             aes(label = Cierre), 
             size = 3, 
             color = "black", 
             fontface = "bold",
             nudge_y = 200,
             nudge_x = 0
             )+
        geom_label(data = dja %>% filter(Fecha == as.Date("2022-09-30")), 
             aes(label = Cierre), 
             size = 3, 
             color = "black", 
             fontface = "bold",
             nudge_y = -150,
             nudge_x = 0
             )
```


## Nikkei

importación de datos con quantmond 
```{r}
getSymbols("^N225", src = "yahoo", from = "2019-01-01", periodicity = "daily")
nikkei <- data.frame(date=index(N225), coredata(N225))
nikkei <- nikkei[, c("date", "N225.Close")]
colnames(nikkei) <- c("Fecha", "Cierre")
nikkei$Cierre <- round(nikkei$Cierre, digits = 0)
```

grafica para analizar, es mejor correr en la consola para suar el Viewer de RStudio 
```{r}
library(plotly)
fig <- plot_ly(nikkei, type = 'scatter', mode = 'lines')%>%
  add_trace(x = ~Fecha, y = ~Cierre)%>%
  layout(showlegend = F)
fig <- fig %>%
  layout(
         xaxis = list(zerolinecolor = '#ffff',
                      zerolinewidth = 2,
                      gridcolor = 'ffff'),
         yaxis = list(zerolinecolor = '#ffff',
                      zerolinewidth = 2,
                      gridcolor = 'ffff'),
         plot_bgcolor='#e5ecf6', width = 900)


fig
detach("package:plotly", unload = TRUE)
```


```{r}
nikkei %>% 
  ggplot(mapping = aes(x = Fecha, y =Cierre)) +
  my_theme()+
  geom_line() +
  scale_y_continuous(breaks = seq(16000, 32000, by = 1500))+
  scale_x_date(date_breaks = "6 month", date_labels = "%b %y")+
  geom_vline(xintercept = as.Date("2020-01-27"), color = "blue", linetype="longdash") +
  geom_vline(xintercept = as.Date("2021-01-27"), color = "blue", linetype="longdash") +
  labs(x ="", 
       y="Nikkei", 
       caption = "Fuente: Datos de Yahoo Finance, elaboración propia.")+
  annotate(geom = "text", x = as.Date("2019-07-30"), y = 26500, label = "Pre-COVID") +
  annotate(geom = "text", x = as.Date("2020-08-12"), y = 20500, label = "COVID") +
  annotate(geom = "text", x = as.Date("2022-03-27"), y = 23000, label = "post-COVID")+
    geom_label(data = nikkei %>% filter(Fecha == as.Date("2019-12-17")), 
             aes(label = Cierre), 
             size = 3, 
             color = "black", 
             fontface = "bold",
             nudge_y = 500,
             nudge_x = -30
             )+
    geom_label(data = nikkei %>% filter(Fecha == as.Date("2020-03-19")), 
             aes(label = Cierre), 
             size = 3, 
             color = "black", 
             fontface = "bold",
             nudge_y = -500,
             nudge_x = 0
             )+
      geom_label(data = nikkei %>% filter(Fecha == as.Date("2020-10-30")), 
             aes(label = Cierre), 
             size = 3, 
             color = "black", 
             fontface = "bold",
             nudge_y = -500,
             nudge_x = 
             )+
      geom_label(data = nikkei %>% filter(Fecha == as.Date("2021-02-16")), 
             aes(label = Cierre), 
             size = 3, 
             color = "black", 
             fontface = "bold",
             nudge_y = 400,
             nudge_x = 0
             )+
        geom_label(data = nikkei %>% filter(Fecha == as.Date("2022-03-08")), 
             aes(label = Cierre), 
             size = 3, 
             color = "black", 
             fontface = "bold",
             nudge_y = -150,
             nudge_x = 0
             )+
        geom_label(data = nikkei %>% filter(Fecha == as.Date("2023-03-09")), 
             aes(label = Cierre), 
             size = 3, 
             color = "black", 
             fontface = "bold",
             nudge_y = 600,
             nudge_x = 0
             )
```

#Indices Lucho
## sps asia 50

importación de datos con quantmond no sirve
```{r}
getSymbols("^SPASIA50", src = "yahoo", from = "2019-01-01", periodicity = "daily")
spasia <- data.frame(date=index(SPASIA50), coredata(SPASIA50))
spasia <- spasia[, c("date", "SPASIA50.Close")]
colnames(spasia) <- c("Fecha", "Cierre")
spasia$Cierre <- round(spasia$Cierre, digits = 0)
```

Importacion por <https://mx.investing.com/indices/france-40-historical-data>
```{r}
library(readxl)
spasia <- read_excel("Datos-históricos-AIA.xlsx", 
    sheet = "Worksheet", range = "A1:B1071")
spasia <- as.data.frame(spasia)
spasia$Fecha <- as.Date(format(spasia$Fecha, "%Y-%m-%d"))
```


grafica para analizar, es mejor correr en la consola para suar el Viewer de RStudio 
```{r}
library(plotly)
fig <- plot_ly(spasia, type = 'scatter', mode = 'lines')%>%
  add_trace(x = ~Fecha, y = ~Último)%>%
  layout(showlegend = F)
fig <- fig %>%
  layout(
         xaxis = list(zerolinecolor = '#ffff',
                      zerolinewidth = 2,
                      gridcolor = 'ffff'),
         yaxis = list(zerolinecolor = '#ffff',
                      zerolinewidth = 2,
                      gridcolor = 'ffff'),
         plot_bgcolor='#e5ecf6', width = 900)


fig
detach("package:plotly", unload = TRUE)
```


```{r}
spasia %>% 
  ggplot(mapping = aes(x = Fecha, y =Último)) +
  my_theme()+
  geom_line() +
  scale_y_continuous(breaks = seq(40, 120, by = 40))+
  scale_x_date(date_breaks = "6 month", date_labels = "%b %y")+
  geom_vline(xintercept = as.Date("2020-01-27"), color = "blue", linetype="longdash") +
  geom_vline(xintercept = as.Date("2021-01-27"), color = "blue", linetype="longdash") +
  labs(x ="", 
       y="S&P ASIA 50", 
       caption = "Fuente: Datos de Yahoo Finance, elaboración propia.")+
  annotate(geom = "text", x = as.Date("2019-07-30"), y = 90, label = "Pre-COVID") +
  annotate(geom = "text", x = as.Date("2020-08-12"), y = 90, label = "COVID") +
  annotate(geom = "text", x = as.Date("2022-03-27"), y = 90, label = "post-COVID")+
    geom_label(data = spasia %>% filter(Fecha == as.Date("2020-03-04")), 
             aes(label = Último), 
             size = 3, 
             color = "black", 
             fontface = "bold",
             nudge_y = 3,
             nudge_x = 30
             )+
    geom_label(data = spasia %>% filter(Fecha == as.Date("2020-03-19")), 
             aes(label = Último), 
             size = 3, 
             color = "black", 
             fontface = "bold",
             nudge_y = -2,
             nudge_x = 0
             )+
      geom_label(data = spasia %>% filter(Fecha == as.Date("2020-12-28")), 
             aes(label = Último), 
             size = 3, 
             color = "black", 
             fontface = "bold",
             nudge_y = 0,
             nudge_x = -20
             )+
      geom_label(data = spasia %>% filter(Fecha == as.Date("2021-01-21")), 
             aes(label = Último), 
             size = 3, 
             color = "black", 
             fontface = "bold",
             nudge_y = 0,
             nudge_x = -20
      )
```

## Russell 1000
importación de datos con quantmond 
```{r}
getSymbols("^RUI", src = "yahoo", from = "2019-01-01", periodicity = "daily")
rui1000 <- data.frame(date=index(RUI), coredata(RUI))
rui1000 <- rui1000[, c("date", "RUI.Close")]
colnames(rui1000) <- c("Fecha", "Cierre")
rui1000$Cierre <- round(rui1000$Cierre, digits = 0)
```

grafica para analizar, es mejor correr en la consola para suar el Viewer de RStudio 
```{r}
library(plotly)
fig <- plot_ly(rui1000, type = 'scatter', mode = 'lines')%>%
  add_trace(x = ~Fecha, y = ~Cierre)%>%
  layout(showlegend = F)
fig <- fig %>%
  layout(
         xaxis = list(zerolinecolor = '#ffff',
                      zerolinewidth = 2,
                      gridcolor = 'ffff'),
         yaxis = list(zerolinecolor = '#ffff',
                      zerolinewidth = 2,
                      gridcolor = 'ffff'),
         plot_bgcolor='#e5ecf6', width = 900)


fig
detach("package:plotly", unload = TRUE)
```


```{r}
rui1000 %>% 
  ggplot(mapping = aes(x = Fecha, y =Cierre)) +
  my_theme()+
  geom_line() +
  scale_y_continuous(breaks = seq(1100, 2700, by = 200))+
  scale_x_date(date_breaks = "6 month", date_labels = "%b %y")+
  geom_vline(xintercept = as.Date("2020-01-27"), color = "blue", linetype="longdash") +
  geom_vline(xintercept = as.Date("2021-01-27"), color = "blue", linetype="longdash") +
  labs(x ="", 
       y="RUSSELL 1000", 
       caption = "Fuente: Datos de Yahoo Finance, elaboración propia.")+
  annotate(geom = "text", x = as.Date("2019-07-30"), y = 2200, label = "Pre-COVID") +
  annotate(geom = "text", x = as.Date("2020-08-12"), y = 2200, label = "COVID") +
  annotate(geom = "text", x = as.Date("2022-03-27"), y = 1800, label = "post-COVID")+
    geom_label(data = rui1000 %>% filter(Fecha == as.Date("2020-02-20")), 
             aes(label = Cierre), 
             size = 3, 
             color = "black", 
             fontface = "bold",
             nudge_y = 0,
             nudge_x = 63
    ) +
  
     geom_label(data = rui1000 %>% filter(Fecha == as.Date("2020-03-23")), 
             aes(label = Cierre), 
             size = 3, 
             color = "black", 
             fontface = "bold",
             nudge_y = 20,
             nudge_x = 65
    )
```

## CAC40

importación de datos con quantmond 
```{r}
getSymbols("^FCHI", src = "yahoo", from = "2019-01-01", periodicity = "daily")
CAC40 <- data.frame(date=index(FCHI), coredata(FCHI))
CAC40 <- CAC40[, c("date", "FCHI.Close")]
colnames(CAC40) <- c("Fecha", "Cierre")
CAC40$Cierre <- round(CAC40$Cierre, digits = 0)
```

grafica para analizar, es mejor correr en la consola para suar el Viewer de RStudio 
```{r}
library(plotly)
fig <- plot_ly(CAC40, type = 'scatter', mode = 'lines')%>%
  add_trace(x = ~Fecha, y = ~Cierre)%>%
  layout(showlegend = F)
fig <- fig %>%
  layout(
         xaxis = list(zerolinecolor = '#ffff',
                      zerolinewidth = 2,
                      gridcolor = 'ffff'),
         yaxis = list(zerolinecolor = '#ffff',
                      zerolinewidth = 2,
                      gridcolor = 'ffff'),
         plot_bgcolor='#e5ecf6', width = 900)


fig
detach("package:plotly", unload = TRUE)
```


```{r}
CAC40 %>% 
  ggplot(mapping = aes(x = Fecha, y =Cierre)) +
  my_theme()+
  geom_line() +
  scale_y_continuous(breaks = seq(2000, 7400, by = 500))+
  scale_x_date(date_breaks = "6 month", date_labels = "%b %y")+
  geom_vline(xintercept = as.Date("2020-01-27"), color = "blue", linetype="longdash") +
  geom_vline(xintercept = as.Date("2021-01-27"), color = "blue", linetype="longdash") +
  labs(x ="", 
       y="CAC 40", 
       caption = "Fuente: Datos de Yahoo Finance, elaboración propia.")+
  annotate(geom = "text", x = as.Date("2019-07-30"), y = 6500, label = "Pre-COVID") +
  annotate(geom = "text", x = as.Date("2020-08-12"), y = 6500, label = "COVID") +
  annotate(geom = "text", x = as.Date("2022-03-27"), y = 5000, label = "post-COVID")+
    geom_label(data = CAC40 %>% filter(Fecha == as.Date("2020-02-21")), 
             aes(label = Cierre), 
             size = 3, 
             color = "black", 
             fontface = "bold",
             nudge_y = 200,
             nudge_x = 60
             )+
    geom_label(data = CAC40 %>% filter(Fecha == as.Date("2020-03-18")), 
             aes(label = Cierre), 
             size = 3, 
             color = "black", 
             fontface = "bold",
             nudge_y = -50,
             nudge_x = 65
             )+
      geom_label(data = CAC40 %>% filter(Fecha == as.Date("2020-11-11")), 
             aes(label = Cierre), 
             size = 3, 
             color = "black", 
             fontface = "bold",
             nudge_y = 200,
             nudge_x = -50
             )
```

#Indices Andy 
##Bovespa

importación de datos con quantmond 
```{r}
getSymbols("^BVSP", src = "yahoo", from = "2019-01-01", periodicity = "daily")
bovespa <- data.frame(date=index(BVSP), coredata(BVSP))
bovespa <- bovespa[, c("date", "BVSP.Close")]
colnames(bovespa) <- c("Fecha", "Cierre")
bovespa$Cierre <- round(bovespa$Cierre, digits = 0)
```

grafica para analizar, es mejor correr en la consola para suar el Viewer de RStudio 
```{r}
library(plotly)
fig <- plot_ly(bovespa, type = 'scatter', mode = 'lines')%>%
  add_trace(x = ~Fecha, y = ~Cierre)%>%
  layout(showlegend = F)
fig <- fig %>%
  layout(
         xaxis = list(zerolinecolor = '#ffff',
                      zerolinewidth = 2,
                      gridcolor = 'ffff'),
         yaxis = list(zerolinecolor = '#ffff',
                      zerolinewidth = 2,
                      gridcolor = 'ffff'),
         plot_bgcolor='#e5ecf6', width = 900)


fig
detach("package:plotly", unload = TRUE)
```


```{r}
bovespa %>% 
  ggplot(mapping = aes(x = Fecha, y =Cierre)) +
  my_theme()+
  geom_line() +
  scale_y_continuous(breaks = seq(50000, 133000, by = 15000))+
  scale_x_date(date_breaks = "6 month", date_labels = "%b %y")+
  geom_vline(xintercept = as.Date("2020-01-27"), color = "blue", linetype="longdash") +
  geom_vline(xintercept = as.Date("2021-01-27"), color = "blue", linetype="longdash") +
  labs(x ="", 
       y="bovespa", 
       caption = "Fuente: Datos de Yahoo Finance, elaboración propia.")+
  annotate(geom = "text", x = as.Date("2019-07-30"), y = 80000, label = "Pre-COVID") +
  annotate(geom = "text", x = as.Date("2020-08-12"), y = 80000, label = "COVID") +
  annotate(geom = "text", x = as.Date("2022-03-27"), y = 80000, label = "post-COVID")+
    geom_label(data = bovespa %>% filter(Fecha == as.Date("2019-12-02")), 
             aes(label = Cierre), 
             size = 3, 
             color = "black", 
             fontface = "bold",
             nudge_y = 2500,
             nudge_x = 0
             )+
    geom_label(data = bovespa %>% filter(Fecha == as.Date("2020-12-01")), 
             aes(label = Cierre), 
             size = 3, 
             color = "black", 
             fontface = "bold",
             nudge_y = 1000,
             nudge_x = 0
             )+
      geom_label(data = bovespa %>% filter(Fecha == as.Date("2021-06-01")), 
             aes(label = Cierre), 
             size = 3, 
             color = "black", 
             fontface = "bold",
             nudge_y = 400,
             nudge_x = 0
             )
```
##Chile 


importación de datos del siguiente <https://mx.investing.com/indices/chile-historical-data>[link]
```{r}
library(readxl)
chile <- read_excel("data/mercap_2do_corte.xlsx", 
    sheet = "IPSA CHILE ", range = "A1:B1064")
chile <- as.data.frame(chile)
chile$Fecha <- as.Date(format(chile$Fecha, "%Y-%m-%d"))
```


grafica para analizar, es mejor correr en la consola para suar el Viewer de RStudio 
```{r}
library(plotly)
fig <- plot_ly(chile, type = 'scatter', mode = 'lines')%>%
  add_trace(x = ~Fecha, y = ~Cierre)%>%
  layout(showlegend = F)
fig <- fig %>%
  layout(
         xaxis = list(zerolinecolor = '#ffff',
                      zerolinewidth = 2,
                      gridcolor = 'ffff'),
         yaxis = list(zerolinecolor = '#ffff',
                      zerolinewidth = 2,
                      gridcolor = 'ffff'),
         plot_bgcolor='#e5ecf6', width = 900)


fig
detach("package:plotly", unload = TRUE)
```


```{r}
chile %>% 
  ggplot(mapping = aes(x = Fecha, y =Cierre)) +
  my_theme()+
  geom_line() +
  scale_y_continuous(breaks = seq(2500, 6100, by = 500))+
  scale_x_date(date_breaks = "6 month", date_labels = "%b %y")+
  geom_vline(xintercept = as.Date("2020-01-27"), color = "blue", linetype="longdash") +
  geom_vline(xintercept = as.Date("2021-01-27"), color = "blue", linetype="longdash") +
  labs(x ="", 
       y="IPSA CHILE", 
       caption = "Fuente: Datos de Investing, elaboración propia.")+
  annotate(geom = "text", x = as.Date("2019-07-30"), y = 4000, label = "Pre-COVID") +
  annotate(geom = "text", x = as.Date("2020-08-12"), y = 3000, label = "COVID") +
  annotate(geom = "text", x = as.Date("2022-03-27"), y = 4000, label = "post-COVID")+
    geom_label(data = chile %>% filter(Fecha == as.Date("2022-12-05")), 
             aes(label = Cierre), 
             size = 3, 
             color = "black", 
             fontface = "bold",
             nudge_y = 250,
             nudge_x = 0
             )+
    geom_label(data = chile %>% filter(Fecha == as.Date("2020-03-18")), 
             aes(label = Cierre), 
             size = 3, 
             color = "black", 
             fontface = "bold",
             nudge_y = 10,
             nudge_x = 0
             )+
      geom_label(data = chile %>% filter(Fecha == as.Date("2021-02-22")), 
             aes(label = Cierre), 
             size = 3, 
             color = "black", 
             fontface = "bold",
             nudge_y = 400,
             nudge_x = 0
             )
```


##Colcap 25

importación de datos con quantmond 
```{r}
library(readxl)
colcap <- read_excel("data/mercap_2do_corte.xlsx", 
    sheet = "TOPIX COLCAP", range = "A1:B1044")
colcap <- as.data.frame(colcap)
colcap$Fecha <- as.Date(format(colcap$Fecha, "%Y-%m-%d"))
```

grafica para analizar, es mejor correr en la consola para suar el Viewer de RStudio 
```{r}
library(plotly)
fig <- plot_ly(colcap, type = 'scatter', mode = 'lines')%>%
  add_trace(x = ~Fecha, y = ~Cierre)%>%
  layout(showlegend = F)
fig <- fig %>%
  layout(
         xaxis = list(zerolinecolor = '#ffff',
                      zerolinewidth = 2,
                      gridcolor = 'ffff'),
         yaxis = list(zerolinecolor = '#ffff',
                      zerolinewidth = 2,
                      gridcolor = 'ffff'),
         plot_bgcolor='#e5ecf6', width = 900)


fig
detach("package:plotly", unload = TRUE)
```


```{r}
colcap %>% 
  ggplot(mapping = aes(x = Fecha, y =Cierre)) +
  my_theme()+
  geom_line() +
  scale_y_continuous(breaks = seq(850, 1750, by = 100))+
  scale_x_date(date_breaks = "6 month", date_labels = "%b %y")+
  geom_vline(xintercept = as.Date("2020-01-27"), color = "blue", linetype="longdash") +
  geom_vline(xintercept = as.Date("2021-01-27"), color = "blue", linetype="longdash") +
  labs(x ="", 
       y="colcap", 
       caption = "Fuente: Datos de Yahoo Finance, elaboración propia.")+
  annotate(geom = "text", x = as.Date("2019-07-30"), y = 1000, label = "Pre-COVID") +
  annotate(geom = "text", x = as.Date("2020-08-12"), y = 1000, label = "COVID") +
  annotate(geom = "text", x = as.Date("2022-03-27"), y = 1000, label = "post-COVID")+
    geom_label(data = colcap %>% filter(Fecha == as.Date("2020-01-03")), 
             aes(label = Cierre), 
             size = 3, 
             color = "black", 
             fontface = "bold",
             nudge_y = 1,
             nudge_x = -75
             )+
    geom_label(data = colcap %>% filter(Fecha == as.Date("2020-03-12")), 
             aes(label = Cierre), 
             size = 3, 
             color = "black", 
             fontface = "bold",
             nudge_y = 5,
             nudge_x = -50
             )+
      geom_label(data = colcap %>% filter(Fecha == as.Date("2020-03-19")), 
             aes(label = Cierre), 
             size = 3, 
             color = "black", 
             fontface = "bold",
             nudge_y = 500,
             nudge_x = -2
             )+
        geom_label(data = colcap %>% filter(Fecha == as.Date("2022-04-22")), 
             aes(label = Cierre), 
             size = 3, 
             color = "black", 
             fontface = "bold",
             nudge_y = 1,
             nudge_x = 1
             )
```
##Merval

importación de datos con quantmond 
```{r}
getSymbols("M.BA", src = "yahoo", from = "2019-01-01", periodicity = "daily")
merval <- data.frame(date=index(M.BA), coredata(M.BA))
merval <- merval[, c("date", "M.BA.Close")]
colnames(merval) <- c("Fecha", "Cierre")
merval$Cierre <- round(merval$Cierre, digits = 0)
```

grafica para analizar, es mejor correr en la consola para suar el Viewer de RStudio 
```{r}
library(plotly)
fig <- plot_ly(merval, type = 'scatter', mode = 'lines')%>%
  add_trace(x = ~Fecha, y = ~Cierre)%>%
  layout(showlegend = F)
fig <- fig %>%
  layout(
         xaxis = list(zerolinecolor = '#ffff',
                      zerolinewidth = 2,
                      gridcolor = 'ffff'),
         yaxis = list(zerolinecolor = '#ffff',
                      zerolinewidth = 2,
                      gridcolor = 'ffff'),
         plot_bgcolor='#e5ecf6', width = 900)

fig
detach("package:plotly", unload = TRUE)
```


```{r}
merval %>% 
  ggplot(mapping = aes(x = Fecha, y =Cierre)) +
  my_theme()+
  geom_line() +
  scale_y_continuous(breaks = seq(5000,305600 , by = 20000 ))+
  scale_x_date(date_breaks = "6 month", date_labels = "%b %y")+
  geom_vline(xintercept = as.Date("2020-01-27"), color = "blue", linetype="longdash") +
  geom_vline(xintercept = as.Date("2021-01-27"), color = "blue", linetype="longdash") +
  labs(x ="", 
       y="merval", 
       caption = "Fuente: Datos de Yahoo Finance, elaboración propia.")+
  annotate(geom = "text", x = as.Date("2019-07-30"), y = 125000, label = "Pre-COVID") +
  annotate(geom = "text", x = as.Date("2020-08-12"), y = 125000, label = "COVID") +
  annotate(geom = "text", x = as.Date("2022-01-27"), y = 125000, label = "post-COVID")+
    geom_label(data = merval %>% filter(Fecha == as.Date("2023-01-26")), 
             aes(label = Cierre), 
             size = 3, 
             color = "black", 
             fontface = "bold",
             nudge_y = 500,
             nudge_x = -30
             )
```
##MEXX

importación de datos con quantmond 
```{r}
getSymbols("^MXX", src = "yahoo", from = "2019-01-01", periodicity = "daily")
mxx <- data.frame(date=index(MXX), coredata(MXX))
mxx <- mxx[, c("date", "MXX.Close")]
colnames(mxx) <- c("Fecha", "Cierre")
mxx$Cierre <- round(mxx$Cierre, digits = 0)
```

grafica para analizar, es mejor correr en la consola para suar el Viewer de RStudio 
```{r}
library(plotly)
fig <- plot_ly(mxx, type = 'scatter', mode = 'lines')%>%
  add_trace(x = ~Fecha, y = ~Cierre)%>%
  layout(showlegend = F)
fig <- fig %>%
  layout(
         xaxis = list(zerolinecolor = '#ffff',
                      zerolinewidth = 2,
                      gridcolor = 'ffff'),
         yaxis = list(zerolinecolor = '#ffff',
                      zerolinewidth = 2,
                      gridcolor = 'ffff'),
         plot_bgcolor='#e5ecf6', width = 900)


fig
detach("package:plotly", unload = TRUE)
```


```{r}
mxx %>% 
  ggplot(mapping = aes(x = Fecha, y =Cierre)) +
  my_theme()+
  geom_line() +
  scale_y_continuous(breaks = seq(30000, 60000, by = 5000))+
  scale_x_date(date_breaks = "6 month", date_labels = "%b %y")+
  geom_vline(xintercept = as.Date("2020-01-27"), color = "blue", linetype="longdash") +
  geom_vline(xintercept = as.Date("2021-01-27"), color = "blue", linetype="longdash") +
  labs(x ="", 
       y="mxx", 
       caption = "Fuente: Datos de Yahoo Finance, elaboración propia.")+
  annotate(geom = "text", x = as.Date("2019-07-30"), y = 35000, label = "Pre-COVID") +
  annotate(geom = "text", x = as.Date("2020-08-12"), y = 50000, label = "COVID") +
  annotate(geom = "text", x = as.Date("2022-03-27"), y = 35000, label = "post-COVID")+
    geom_label(data = mxx %>% filter(Fecha == as.Date("2020-04-03")), 
             aes(label = Cierre), 
             size = 3, 
             color = "black", 
             fontface = "bold",
             nudge_y = -100,
             nudge_x = 30
             )+
      geom_label(data = mxx %>% filter(Fecha == as.Date("2020-01-17")), 
             aes(label = Cierre), 
             size = 3, 
             color = "black", 
             fontface = "bold",
             nudge_y = 100,
             nudge_x = 1
             )+
        geom_label(data = mxx %>% filter(Fecha == as.Date("2023-03-03")), 
             aes(label = Cierre), 
             size = 3, 
             color = "black", 
             fontface = "bold",
             nudge_y = 750,
             nudge_x = 
             )
```