---
title: "mercado_capitales_corte2"
author: "Juan Grimaldos"
date: "`r Sys.Date()`"
output: word_document
---

```{r setup, include=FALSE}
knitr::opts_chunk$set(echo = TRUE)
```

# importacion de paquetes

```{r}
library(xts)
library(ggplot2)
library(quantmod)
library(dplyr)
library(magrittr)
library(plotly)
```

# test 

```{r}
library(readxl)
topix <- read_excel("C:/Users/POWER/OneDrive - unimilitar.edu.co/Trabajos/Semestre 9/mercap_2do_corte.xlsx", 
    sheet = "TOPIX_datos", range = "E1:F1038")
topix <- as.data.frame(topix)
topix$Fecha <- as.Date(format(topix$Fecha, "%Y-%m-%d"))
topix_xts <- as.xts(topix[,2], order.by = topix$Fecha)

chartSeries(topix_xts, TA=NULL)
```
```{r}

autoplot(topix_xts, geom = "line")
```

# settings
define custome them 

```{r}
# Define custom theme
my_theme <- function() {
  theme_bw() +
  theme(
    )
}
```




# Indices Juanes
## TOPIX index
importación de datos del siguiente <https://mx.investing.com/indices/topix-historical-data>[link]
```{r}
library(readxl)
topix <- read_excel("data/mercap_2do_corte.xlsx", 
    sheet = "TOPIX_datos", range = "E1:F1038")
topix <- as.data.frame(topix)
topix$Fecha <- as.Date(format(topix$Fecha, "%Y-%m-%d"))
```

grafica para analizar, es mejor correr en la consola para suar el Viewer de RStudio 
```{r}
library(plotly)
fig <- plot_ly(topix, type = 'scatter', mode = 'lines')%>%
  add_trace(x = ~Fecha, y = ~Cierre)%>%
  layout(showlegend = F)
fig <- fig %>%
  layout(
         xaxis = list(zerolinecolor = '#ffff',
                      zerolinewidth = 2,
                      gridcolor = 'ffff'),
         yaxis = list(zerolinecolor = '#ffff',
                      zerolinewidth = 2,
                      gridcolor = 'ffff'),
         plot_bgcolor='#e5ecf6', width = 900)


fig
detach("package:plotly", unload = TRUE)
```

grafica para exportar 
```{r}
topix %>% 
  ggplot(mapping = aes(x = Fecha, y = Cierre)) +
  my_theme()+
  geom_line() +
  scale_y_continuous(breaks = seq(1000, 2500, by = 100))+
  scale_x_date(date_breaks = "6 month", date_labels = "%b %y")+
  geom_vline(xintercept = as.Date("2020-01-27"), color = "blue", linetype="longdash") +
  geom_vline(xintercept = as.Date("2021-01-27"), color = "blue", linetype="longdash") +
  labs(x ="", 
       y="TOPIX", 
       caption = "Fuente: Datos de Investopedia, elaboración propia")+
  annotate(geom = "text", x = as.Date("2019-08-27"), y = 1900, label = "Pre-COVID") +
  annotate(geom = "text", x = as.Date("2020-08-27"), y = 1900, label = "COVID") +
  annotate(geom = "text", x = as.Date("2022-08-27"), y = 1600, label = "post-COVID") +
  geom_label(data = topix %>% filter(Fecha == as.Date("2020-01-27")), 
             aes(label = Cierre), 
             size = 3, 
             color = "black", 
             fontface = "bold",
             nudge_y = 100
             )+
    geom_label(data = topix %>% filter(Fecha == as.Date("2021-09-14")), 
             aes(label = Cierre), 
             size = 3, 
             color = "black", 
             fontface = "bold",
             nudge_y = 50
             )+
      geom_label(data = topix %>% filter(Fecha == as.Date("2020-03-16")), 
             aes(label = Cierre), 
             size = 3, 
             color = "black", 
             fontface = "bold",
             nudge_y = -25,
             nudge_x = 25
             )
```


## FTSE 100

importación de datos con quantmond 
```{r}
getSymbols("^FTSE", src = "yahoo", from = "2019-01-01", periodicity = "daily")
ftse <- data.frame(date=index(FTSE), coredata(FTSE))
ftse <- ftse[, c("date", "FTSE.Close")]
colnames(ftse) <- c("Fecha", "Cierre")
ftse$Cierre <- round(ftse$Cierre, digits = 0)
```

grafica para analizar, es mejor correr en la consola para suar el Viewer de RStudio 
```{r}
library(plotly)
fig <- plot_ly(ftse, type = 'scatter', mode = 'lines')%>%
  add_trace(x = ~Fecha, y = ~Cierre)%>%
  layout(showlegend = F)
fig <- fig %>%
  layout(
         xaxis = list(zerolinecolor = '#ffff',
                      zerolinewidth = 2,
                      gridcolor = 'ffff'),
         yaxis = list(zerolinecolor = '#ffff',
                      zerolinewidth = 2,
                      gridcolor = 'ffff'),
         plot_bgcolor='#e5ecf6', width = 900)


fig
detach("package:plotly", unload = TRUE)
```


```{r}
ftse %>% 
  ggplot(mapping = aes(x = Fecha, y =Cierre)) +
  my_theme()+
  geom_line() +
  scale_y_continuous(breaks = seq(5000, 8100, by = 1000))+
  scale_x_date(date_breaks = "6 month", date_labels = "%b %y")+
  geom_vline(xintercept = as.Date("2020-01-27"), color = "blue", linetype="longdash") +
  geom_vline(xintercept = as.Date("2021-01-27"), color = "blue", linetype="longdash") +
  labs(x ="", 
       y="FTSE 100", 
       caption = "Fuente: Datos de Yahoo Finance, elaboración propia.")+
  annotate(geom = "text", x = as.Date("2019-06-20"), y = 6800, label = "Pre-COVID") +
  annotate(geom = "text", x = as.Date("2020-08-12"), y = 6800, label = "COVID") +
  annotate(geom = "text", x = as.Date("2022-03-27"), y = 6000, label = "post-COVID")+
    geom_label(data = ftse %>% filter(Fecha == as.Date("2019-07-30")), 
             aes(label = Cierre), 
             size = 3, 
             color = "black", 
             fontface = "bold",
             nudge_y = 100,
             nudge_x = -50
             )+
    geom_label(data = ftse %>% filter(Fecha == as.Date("2020-03-23")), 
             aes(label = Cierre), 
             size = 3, 
             color = "black", 
             fontface = "bold",
             nudge_y = 50,
             nudge_x = 75
             )+
      geom_label(data = ftse %>% filter(Fecha == as.Date("2023-01-16")), 
             aes(label = Cierre), 
             size = 3, 
             color = "black", 
             fontface = "bold",
             nudge_y = 150,
             nudge_x = -30
             )
```


## DJA
importación de datos con quantmond 
```{r}
getSymbols("^DJA", src = "yahoo", from = "2019-01-01", periodicity = "daily")
dja <- data.frame(date=index(DJA), coredata(DJA))
dja <- dja[, c("date", "DJA.Close")]
colnames(dja) <- c("Fecha", "Cierre")
dja$Cierre <- round(dja$Cierre, digits = 0)
```

grafica para analizar, es mejor correr en la consola para suar el Viewer de RStudio 
```{r}
library(plotly)
fig <- plot_ly(dja, type = 'scatter', mode = 'lines')%>%
  add_trace(x = ~Fecha, y = ~Cierre)%>%
  layout(showlegend = F)
fig <- fig %>%
  layout(
         xaxis = list(zerolinecolor = '#ffff',
                      zerolinewidth = 2,
                      gridcolor = 'ffff'),
         yaxis = list(zerolinecolor = '#ffff',
                      zerolinewidth = 2,
                      gridcolor = 'ffff'),
         plot_bgcolor='#e5ecf6', width = 900)


fig
detach("package:plotly", unload = TRUE)
```


```{r}
dja %>% 
  ggplot(mapping = aes(x = Fecha, y =Cierre)) +
  my_theme()+
  geom_line() +
  scale_y_continuous(breaks = seq(5000, 13100, by = 1000))+
  scale_x_date(date_breaks = "6 month", date_labels = "%b %y")+
  geom_vline(xintercept = as.Date("2020-01-27"), color = "blue", linetype="longdash") +
  geom_vline(xintercept = as.Date("2021-01-27"), color = "blue", linetype="longdash") +
  labs(x ="", 
       y="DJA", 
       caption = "Fuente: Datos de Yahoo Finance, elaboración propia.")+
  annotate(geom = "text", x = as.Date("2019-07-30"), y = 10000, label = "Pre-COVID") +
  annotate(geom = "text", x = as.Date("2020-08-12"), y = 6800, label = "COVID") +
  annotate(geom = "text", x = as.Date("2022-03-27"), y = 8500, label = "post-COVID")+
    geom_label(data = dja %>% filter(Fecha == as.Date("2019-07-30")), 
             aes(label = Cierre), 
             size = 3, 
             color = "black", 
             fontface = "bold",
             nudge_y = 300,
             nudge_x = 0
             )+
    geom_label(data = dja %>% filter(Fecha == as.Date("2020-03-23")), 
             aes(label = Cierre), 
             size = 3, 
             color = "black", 
             fontface = "bold",
             nudge_y = 50,
             nudge_x = 0
             )+
      geom_label(data = dja %>% filter(Fecha == as.Date("2021-12-29")), 
             aes(label = Cierre), 
             size = 3, 
             color = "black", 
             fontface = "bold",
             nudge_y = 150,
             nudge_x = -30
             )+
      geom_label(data = dja %>% filter(Fecha == as.Date("2022-08-12")), 
             aes(label = Cierre), 
             size = 3, 
             color = "black", 
             fontface = "bold",
             nudge_y = 200,
             nudge_x = 0
             )+
        geom_label(data = dja %>% filter(Fecha == as.Date("2022-09-30")), 
             aes(label = Cierre), 
             size = 3, 
             color = "black", 
             fontface = "bold",
             nudge_y = -150,
             nudge_x = 0
             )
```


## Nikkei

importación de datos con quantmond 
```{r}
getSymbols("^N225", src = "yahoo", from = "2019-01-01", periodicity = "daily")
nikkei <- data.frame(date=index(N225), coredata(N225))
nikkei <- nikkei[, c("date", "N225.Close")]
colnames(nikkei) <- c("Fecha", "Cierre")
nikkei$Cierre <- round(nikkei$Cierre, digits = 0)
```

grafica para analizar, es mejor correr en la consola para suar el Viewer de RStudio 
```{r}
library(plotly)
fig <- plot_ly(nikkei, type = 'scatter', mode = 'lines')%>%
  add_trace(x = ~Fecha, y = ~Cierre)%>%
  layout(showlegend = F)
fig <- fig %>%
  layout(
         xaxis = list(zerolinecolor = '#ffff',
                      zerolinewidth = 2,
                      gridcolor = 'ffff'),
         yaxis = list(zerolinecolor = '#ffff',
                      zerolinewidth = 2,
                      gridcolor = 'ffff'),
         plot_bgcolor='#e5ecf6', width = 900)


fig
detach("package:plotly", unload = TRUE)
```


```{r}
nikkei %>% 
  ggplot(mapping = aes(x = Fecha, y =Cierre)) +
  my_theme()+
  geom_line() +
  scale_y_continuous(breaks = seq(16000, 32000, by = 1500))+
  scale_x_date(date_breaks = "6 month", date_labels = "%b %y")+
  geom_vline(xintercept = as.Date("2020-01-27"), color = "blue", linetype="longdash") +
  geom_vline(xintercept = as.Date("2021-01-27"), color = "blue", linetype="longdash") +
  labs(x ="", 
       y="Nikkei", 
       caption = "Fuente: Datos de Yahoo Finance, elaboración propia.")+
  annotate(geom = "text", x = as.Date("2019-07-30"), y = 26500, label = "Pre-COVID") +
  annotate(geom = "text", x = as.Date("2020-08-12"), y = 20500, label = "COVID") +
  annotate(geom = "text", x = as.Date("2022-03-27"), y = 23000, label = "post-COVID")+
    geom_label(data = nikkei %>% filter(Fecha == as.Date("2019-12-17")), 
             aes(label = Cierre), 
             size = 3, 
             color = "black", 
             fontface = "bold",
             nudge_y = 500,
             nudge_x = -30
             )+
    geom_label(data = nikkei %>% filter(Fecha == as.Date("2020-03-19")), 
             aes(label = Cierre), 
             size = 3, 
             color = "black", 
             fontface = "bold",
             nudge_y = -500,
             nudge_x = 0
             )+
      geom_label(data = nikkei %>% filter(Fecha == as.Date("2020-10-30")), 
             aes(label = Cierre), 
             size = 3, 
             color = "black", 
             fontface = "bold",
             nudge_y = -500,
             nudge_x = 
             )+
      geom_label(data = nikkei %>% filter(Fecha == as.Date("2021-02-16")), 
             aes(label = Cierre), 
             size = 3, 
             color = "black", 
             fontface = "bold",
             nudge_y = 400,
             nudge_x = 0
             )+
        geom_label(data = nikkei %>% filter(Fecha == as.Date("2022-03-08")), 
             aes(label = Cierre), 
             size = 3, 
             color = "black", 
             fontface = "bold",
             nudge_y = -150,
             nudge_x = 0
             )+
        geom_label(data = nikkei %>% filter(Fecha == as.Date("2023-03-09")), 
             aes(label = Cierre), 
             size = 3, 
             color = "black", 
             fontface = "bold",
             nudge_y = 600,
             nudge_x = 0
             )
```